臺灣高等法院臺中分院刑事判決　　　　94年度上訴字第1705號
上　訴　人　臺灣臺中地方法院檢察署檢察官
被　　　告　甲○○
上列上訴人因毒品危害防制條例案件，不服臺灣臺中地方法院94
年度訴字第1655號中華民國94年7月1日第一審判決（起訴案號：
臺灣臺中地方法院檢察署94年度偵字第1828號），提起上訴，併
經同署檢察官移送併辦（94年度偵字第3629號），本院判決如下
：
    主  文
原判決關於甲○○施用第二級毒品部分及定執行刑部分撤銷。
甲○○連續施用第二級毒品，累犯，處有期徒刑伍月，扣案之安
非他命壹小包（含袋重壹點貳公克）、安非他命肆小袋（含空袋
毛重共零點柒公克）沒收銷燬之，吸食器壹個、玻璃吹管肆支均
沒收。
其他上訴駁回。
本判決第二項撤銷改判所處之刑及上訴駁回所處之刑，主刑中有
期徒刑部分應執行有期徒刑壹年貳月。
    犯罪事實
一、甲○○前因違反麻醉藥品管理條例等案件，經本院判處應執
    行有期徒刑一年四月確定；又因違反肅清煙毒條例等案件，
    經法院判處應執行有期徒刑三年六月確定；復因違反槍砲彈
    藥刀械管制條例案件，經本院判處有期徒刑七月確定。該三
    案並經本院裁定定應執行刑為五年六月確定，於民國（下同
    ）88年12月16日假釋付保護管束，其後假釋又遭撤銷，再執
    行殘刑，於93年 4月30日執行完畢。又二次因施用毒品案件
    ，分別經法院裁定送觀察、勒戒後，均認無繼續施用毒品之
    傾向，先後經臺灣臺中地方法院檢察署檢察官於90年1月5日
    以89年度毒偵字第7943號、90年11月14日以90年度毒偵字第
    2306號不起訴處分確定（第二次觀察勒戒於90年11月14日執
    行完畢）。詎仍不知悔改，於觀察勒戒執行完畢後五年內，
    竟基於施用第一級毒品海洛因之概括犯意，自94年 2月間某
    日起至同年3月18日止，在臺中縣太平市○○○○街66巷2號住
    處等處所，以將海洛因摻入水中溶解後，再以注射針筒注射
    之方式，約3、4日施用 1次，連續施用第一級毒品海洛因多
    次。並另基於施用第二級毒品安非他命之概括犯意，自93年
    12月間某日起至94年 3月18日止，在前揭住處及其他不明地
    點等處所，以將安非他命置於玻璃球內，以火燒烤產生煙霧
    而吸其煙霧之方式及其他不明方法，約3、4日施用 1次，而
    連續施用第二級毒品安非他命多次。嗣經警於93年12月27日
    16時50分許，在其上揭住處房間內，查扣安非他非4小袋（
    含空袋毛重共 0.7公克）、及其所有供施用安非他命用之吸
    食器1個、玻璃吹管4支；又於94年 3月18日13時30分許，在
    臺中縣太平市○○街326號11樓之2查獲，並扣得安非他命 1
    小包（含袋重 1.2公克）、及其所有用供施用海洛因之注射
    針筒1支。
二、案經臺中市警察局第五分局、臺中縣警察局霧峰分局報告臺
    灣臺中地方法院檢察署檢察官偵查起訴及移送併辦。
    理  由
一、訊據被告甲○○（下稱被告）對於右揭時、地，連續施用第
    一級毒品海洛因及自94年 2月間起連續施用第二級毒品安非
    他命之事實坦承不諱，並有扣案之安非他命 1小包（含袋重
    1.2公克）、注射針筒1支可稽。且被告前揭於94年 3月18日
    為警查獲時所採集之尿液，經送檢驗結果，確呈安非他命、
    嗎啡之陽性反應，有中山醫學大學附設醫院藥物濫用檢測中
    心尿液檢驗報告乙份附卷可稽；又經警於93年12月27日16時
    50分許，在被告上揭住處之房間內所查扣之安非他非 4小袋
    （含空袋毛重共0.7公克）、吸食器1個、玻璃吹管 4支等扣
    押物確係為被告所有之事實，亦經被告之父卓鎮坤於警訊中
    供證屬實，並有扣押筆錄、扣押物品目錄表及現場照片可參
    ，足認被告應係自93年12月間起即有施用第二級毒品之犯行
    。再被告曾二次因施用毒品案件，分別經法院裁定送觀察、
    勒戒後，均認無繼續施用毒品之傾向，先後經臺灣臺中地方
    法院檢察署檢察官於90年1月5日以89年度毒偵字第7943號、
    90年11月14日以90年度毒偵字第2306號不起訴處分確定（第
    二次觀察勒戒於90年11月14日執行完畢），有不起訴處分書
    2 份、臺灣高等法院被告全國前案紀錄表、臺灣臺中地方法
    院檢察署刑案資料查註紀錄表、全國施用毒品案件紀錄表各
    乙份在卷可稽，顯見被告前經送觀察、勒戒完畢後五年內，
    再犯本件施用毒品之罪。是本件事證明確，被告施用第一、
    二級毒品之犯行洵堪認定，應予依法論科。
二、查海洛因、安非他命係屬毒品危害防制條例第2條第2項第 1
    款、第 2款所稱之第一級、第二級毒品。核被告甲○○所為
    ，係犯毒品危害防制條例第10條第 1項之施用第一級毒品罪
    及同條第 2項之施用第二級毒品罪。其持有第一級毒品、持
    有第二級毒品之低度行為應為施用第一級毒品、施用第二級
    毒品之高度行為所吸收，均不另論罪。被告先後多次施用第
    一級及第二級毒品之犯行，均時間緊接，所犯構成要件相同
    ，顯均係基於概括之犯意反覆為之，屬連續犯，應分別論以
    一罪，並均依法加重其刑。被告前因違反麻醉藥品管理條例
    等案件，經本院判處應執行有期徒刑一年四月確定；又因違
    反肅清煙毒條例等案件，經法院判處應執行有期徒刑三年六
    月確定；復因違反槍砲彈藥刀械管制條例案件，經本院判處
    有期徒刑七月確定。該三案並經本院裁定定應執行刑為五年
    六月確定，於88年12月16日假釋付保護管束，其後假釋又遭
    撤銷，經執行殘刑，於93年 4月30日執行完畢等情，有臺灣
    高等法院被告全國前案紀錄表一份附卷可參，其於有期徒刑
    執行完畢後五年內再犯本件有期徒刑以上之二罪，均為累犯
    ，應依刑法第47條規定加重其刑，並遞加重之。被告所犯施
    用第一級毒品罪與施用第二級毒品罪二罪之間，犯意各別，
    行為互殊，應予分論併罰。又起訴書雖未論及被告93年12月
    間施用第二級毒品之犯行，然因與起訴經認有罪部分有連續
    犯之裁判上一罪關係，依審判不可分原則，本院自應併予審
    理，附此敘明。
三、從而，原審就被告施用第一級毒品部分，引據刑事訴訟法第
    273條之1第1項、第299條第 1項前段，毒品危害防制條例第
    10條第1項，刑法第11條、第56條、第47條、第38條第1項第
    2 款，並審酌被告前因施用毒品犯行，經觀察、勒戒二次後
    猶故態復萌，再施用毒品不輟，無視於毒品對於自身健康之
    戕害及國家對於杜絕毒品犯罪之禁令，惡性非輕，然被告施
    用毒品之時間約為二月，時間非長，且犯後坦承犯行，尚知
    悔悟，態度良好等一切情狀，量處被告有期徒刑十月，並以
    扣案之注射針筒 1支，係被告所有，用供其施用海洛因所用
    之物，業據被告陳明在卷，並予以宣告沒收。核其認事用法
    並無不當，量刑亦屬妥適，公訴人雖以被告另有被查扣第二
    級毒品為由而提起上訴，並未指摘原判決就此部分有何不當
    ，然因公訴人之上訴書並未表明上訴範圍，而應視為全部上
    訴，此部分既經上訴，本院自應審理，然原審就此部分之判
    決並無不當，上訴自非有理由，應予駁回。
四、至原審就被告施用第二級毒品部分予以論罪科刑，固非無見
    ，然因未及審酌檢察官移送併辦部分而有未洽，公訴人據此
    上訴指摘原判決不當，非無理由，此部分既有可議而無可維
    持，應由本院將此部分撤銷改判。爰審酌前因施用毒品犯行
    ，經觀察、勒戒二次後猶再施用毒品不輟，無視毒品對自身
    之戕害及國家杜絕毒品之禁令，惟施用毒品之時間非長，犯
    後坦承犯行，尚知悔悟，態度良好等一切情狀，仍量處與原
    審相同刑度之有期徒刑五月，並與上訴駁回所處之刑就主刑
    中有期徒刑部分定應執行刑為有期徒刑一年二月。
五、扣案之安非他命1小包（含袋重1.2公克）、安非他命 4小袋
    （含空袋毛重共0.7公克），係屬毒品危害防制條例第2條第
    2項所管制之第二級毒品，爰依同條例第18條第1項前段之規
    定，宣告沒收銷燬之。另扣案之吸食器1個、玻璃吹管4支，
    係被告所有，用供其施用安非他命所用之物，業據被告之父
    卓鎮坤陳明在卷，應依刑法第38條第1項第2款之規定，予以
    宣告沒收。
六、被告經合法傳喚，無正當理由不到庭，爰不待其陳述，逕行
    判決。
據上論結，應依刑事訴訟法第371條、第368條、第369條第1項前
段、第364條、第299條第1項前段，毒品危害防制條例第10條第2
項、第18條第1項前段，刑法第11條前段、第56條、第47條、第5
1條第5款、第38條第1項第2款，判決如主文。
本案經檢察官乙○○到庭執行職務。
中　　華　　民　　國　　94　　年　　10　　月　　18　　日
               刑事第三庭  審判長法　官　江　錫　麟
                                 法　官　廖　柏　基
                                 法　官　林　欽　章
上列正本證明與原本無異。
第一級毒品部分得上訴。
第二級毒品部分不得上訴。
如不服本判決應於收受送達後十日內向本院提出上訴書狀，其未
敘述上訴之理由者並得於提起上訴後十日內向本院補提理由書（
均須按他造當事人之人數附繕本）。
                                 書記官　巫　彥　佳
中　　華　　民　　國　　94　　年　　10　　月　　18　　日
附錄論罪科刑法條
毒品危害防制條例第10條
施用第一級毒品者，處六月以上五年以下有期徒刑。
施用第二級毒品者，處三年以下有期徒刑。
　　　　　　　　　　　　　　　　　　　　　　　　　　　Ｆ
